# 合并抵销

提问人：5566234 时间：2019-08-16 09:56:32
请问版主：我司有一全资控股子公司，我司通过无关联第三方 A 向全资子公司销售设备 100 万（成本 80 万），A 公司须负责子公司土建等工程施工，那么该部分利润 20 万是不是需要在我司合并报表层面进行抵销处理？

回答人：chenyiwei
如果你公司对 A公司的销售和 A 公司向全资子公司提供建造合同服务是一揽子交易（例如，销售设备时指定必须用于全资子公司的工程项目；或者 A公司是因为承接了子公司的项目而向本公司采购该设备），则应进行合并抵销处理处理，该设备按其实际成本 80 万元计入合并报表层面该子公司的工程成本；内部交易未实现损益 20 万元（100-80）和子公司的工程成本予以抵销；第三方 A 公司在此过程中如获取买卖差价的，则该差价在本公司合并报表中计入管理费用。

提问人：jangyanbo 时间：2019-12-06 06:30:18
甲公司丧失子公司控制权后（子公司需要计提专项储备）假如在合并报表有1000 的金额！请问阵老师这个专项储备后续如何处理，是不处理还是做抵消呢！假如做抵销贷方是投资收益还是未分配利润呢！我认为应做抵销处理，因为母公司并不属于需要使用安全.储备的企业，继续在权益列示无仼何意义！同时安全储不依附于子公司的任何一项资产和负债确认投资收益令人费解，所以应还原回分配利润较好，所有者权益列示为所有者权益互转可否

回答人：chenyiwei
该子公司不再纳入合并报表范围后，其原先的专项储备余额也就没有必要继续在合并报表层面保留，可将其转销数的影响计入处置当期损益处理。这是鉴于专项储备计提时计入损益，所以转销时也同样通过损益（投资收益）转回。

提问人：jangyanbo 时间：2019-12-06 14:00:08
陈老师好！同样的假如子公司是一家银行，银行提取的一般风险准备是从税后利润中提取的，丧失银行的控制权后同样在合并财务报表上列报一般风险准备是没有意义的，那这个风险准备做合并抵消时难道可以重分类入未分配利润吗（因为当时计提时是从税后利润中提取的，所以合并抵消时也不应该影响损益呢），其实我理解专项储备在损益中提取相当于是负债，只不过是列示在权益中了，在当期利润中提取最后也会影响未分配利润数额也相当于从净资产中提取是一样的啊，只不过由当期损益中提取比在净资产中提取可以更好的提取专项储备罢了（因为如果经利润为负数就提取不了）所以我认为除了其他综合收益可以转入投资收益中去以外，其他所有者项目都应该通过所有者互转实现。

回答人：chenyiwei
处置子公司导致一般风险准备转回应直接调整权益，这是常规的处理。但专项储备本身的处理就违反了会计一般原理，所以就有不少争议。

提问人：jangyanbo 时间：2019-12-06 14:00:08
陈老师好！
比如我举个极端的例子， 2010 年，甲公司长期投资 100 ，实收资本 100 ，持股乙公司 100%，货币资金 100 ，实收资本 100 ，假如当期只是计提了100 的专项储备， 2011 年甲公司卖了 100 元，如果丧失控制权后按照专项储备转入投资收益的话，那丧失控制权时候相当于挣了 100 元，实际上甲公司只有 100 元投入乙公司，最后也卖了 100 元，属于不挣不赔，就因为计提个专项储备就挣了 100 元，这 100 元有实际上的经济意义吗，计提时是进损益了相当于负债，但毕竟与负债不一样所以才列报权益了。

回答人：chenyiwei
对非同一控制下合并的购买日原有的专项储备余额在处置时不能转入损益；
但在控制权存续期间新计提的专项储备净增加额，处置时计入损益还是可以接受的。